# 请教陈版及各位高人，合并报表中的专项储备如何处理

提问人：520369 时间：2014-10-11 10:13:05
本年母公司将一子公司对外处置，期初合并报表确认了该子公司的专项储备，该子公司处置后合并报表中的专项储备该如何处理？是确认投资收益么？谢谢

回答人：chenyiwei
在合并报表层面，该子公司专项储备中按股权比例计算归属于母公司的部分也属于处置日原子公司净资产份额的组成部分。因此根据修订后合并报表准则第五十条规定的一般原则计算合并报表层面的处置损益即可，无需特殊调整。